臺灣苗栗地方法院民事簡易判決
                       111年度苗簡字第374號
原      告  第一商業銀行股份有限公司

法定代理人  邱月琴  
訴訟代理人  陳永宗  
被      告  傅學宏即框架整合企業社


            傅學宏  
上列當事人間請求清償借款事件，本院於民國111年8月16日言詞
辯論終結，判決如下：
    主      文
一、被告傅學宏即框架整合企業社應給付原告新臺幣39萬1,671
    元，及自民國110年9月6日起至民國111年6月29日止，按週
    年利率1％計算之利息；自民國111年6月30日起至清償日止，
    按週年利率1.73％計算之利息，暨逾期6個月以內者，按上開
    利率10％，超過6個月者，按上開利率20％計算之違約金。
二、原告其餘之訴駁回。
三、訴訟費用由被告傅學宏即框架整合企業社負擔。
四、本判決原告勝訴部分得假執行。
    事實及理由
一、原告主張：被告傅學宏即框架整合企業社邀同被告傅學宏擔
    任連帶保證人，於民國109年8月5日向原告借款新臺幣（下
    同）50萬元，借款期間至114年8月6日，約定111年6月29日
    前之借款利率為1％，111年6月30日後之借款利率為1.73％，
    被告傅學宏即框架整合企業社並應按月平均清償本息，如未
    依約清償本息，借款視為全部到期。詎被告傅學宏即框架整
    合企業社自110年9月6日起即未依約清償，尚積欠本金39萬1
    ,671元及利息、違約金未清償；被告傅學宏為連帶保證人，
    應就上開債務負連帶給付責任。為此，爰依消費借貸、連帶
    保證法律關係提起本訴等語，並聲明：被告應連帶給付如主
    文第1項所示之金額、利息及違約金。
二、被告未於言詞辯論期日到場亦未提出書狀作何聲明或陳述。
三、按稱消費借貸者，謂當事人一方移轉金錢或其他代替物之所
    有權於他方，而約定他方以種類、品質、數量相同之物返還
    之契約；借用人應於約定期限內，返還與借用物種類、品質
    、數量相同之物。民法第474條第1項、第478條前段分別定
    有明文。經查，原告主張之上開事實，業據其提出借據、保
    證書、約定書、查詢單等件為證（見本院卷第17至29及58之
    1頁）；而被告經合法通知，未於言詞辯論期日到場爭執，
    復未提出書狀供本院斟酌，依民事訴訟法第436條第2項、第
    280條第3項前段準用同條第1項前段規定視同自認，本院審
    酌原告提出上開證據，堪信原告主張為真實。又按獨資商號
    與其負責人本屬一體，並無獨立之權利能力，無從負擔法律
    上之權利義務，是被告傅學宏即框架整合企業社就本件借款
    所生之權義仍歸屬借款當時之負責人傅學宏。從而，原告依
    消費借貸法律關係，請求被告傅學宏即框架整合企業社給付
    如主文第1項所示金額、利息及違約金，為有理由，應予准
    許。至原告併列傅學宏為被告，並請求其連帶給付部分，於
    法即有未合，應予駁回。
四、本件係依民事訴訟法第427條第1項規定適用簡易程序所為被
    告敗訴之判決，依同法第389條第1項第3款規定，本院應依
    職權宣告假執行。
五、本件事證已臻明確，原告其餘攻擊防禦方法及所提證據經審
    酌後，認於判決結果不生影響，爰不另逐一論駁。
六、訴訟費用負擔之依據：因原告敗訴部分僅係誤列被告傅學宏
    並請求連帶給付部分，依民事訴訟法第78條規定，訴訟費用
    由被告傅學宏即框架整合企業社負擔即可。
中　　華　　民　　國　　111 　年　　8 　　月　　24　　日
                  苗栗簡易庭  法  官  顏碩瑋
以上正本係照原本作成。
如對本判決上訴，須於判決送達後20日內向本院提出上訴狀（須
附繕本）。如委任律師提起上訴者，應一併繳納上訴審裁判費。
中　　華　　民　　國　　111 　年　　8 　　月　　24　　日
                              書記官  蔡芬芬